臺灣桃園地方法院刑事判決
111年度交易字第791號
公  訴  人   臺灣桃園地方檢察署檢察官
被      告   歐陽智 


上列被告因過失傷害案件，經檢察官聲請簡易判決處刑(110年度
偵字第38022號)，本院認不宜以簡易判決處刑（原案號：111年
度桃交簡字第690號），改依通常程序審理並判決如下：
    主  文
本件公訴不受理。
    理  由
一、公訴意旨詳如附件檢察官聲請簡易判決處刑書所載。
二、按告訴乃論之罪，告訴人於第一審辯論終結前得撤回其告訴
    ；告訴經撤回者，法院應諭知不受理之判決；檢察官聲請以
    簡易判決處刑之案件，經法院認為有第451條之1第4項但書
    之情形者，應適用通常程序審判之；法院於審理後，認應為
    不受理判決之諭知者，不適用簡易程序，刑事訴訟法第238
    條第1項、第303條第3款、第452條、第451條之1第4項但書
    第3款分別定有明文。次按刑法第284條之罪，須告訴乃論，
    刑法第287條前段亦有明定。
三、查被告歐陽智因涉犯刑法第284條前段過失傷害罪，經檢察
    官聲請簡易判決處刑，嗣被告與告訴人江宗穎達成調解，告
    訴人並於被告履行調解條件後具狀撤回告訴等情，有調解筆
    錄、刑事撤回告訴狀、辦理刑事案件電話查詢紀錄表可證（
    桃交簡卷39-40、43-45頁）。是本案依刑事訴訟法第303條
    第3款規定應為不受理判決，爰依同法第452條、第451條之1
    第4項但書第3款規定改用通常程序審理，並依同法第307條
    規定，不經言詞辯論逕為不受理判決。
四、依刑事訴訟法第452條、第303條第3款、第307條，判決如主
    文。
本案經檢察官張羽忻聲請簡易判決處刑。

中　　華　　民　　國　　111 　年　　12　　月　　19　　日

                  刑事第八庭  法   官   葉作航
以上正本證明與原本無異。
如不服本判決應於收受判決後20日內向本院提出上訴書狀，並應
敘述具體理由。其未敘述上訴理由者，應於上訴期間屆滿後20日
內向本院補提理由書(均須按他造當事人之人數附繕本)「切勿逕
送上級法院」。 

　　　　　　　　　　　　　　　書記官　林希潔
　　　　　　　　　　　　　　　
中　　華　　民　　國　　111 　年　　12　　月　　20　　日

附件：檢察官聲請簡易判決處刑書

臺灣桃園地方檢察署檢察官聲請簡易判決處刑書
                                    110年度偵字第38022號
　　被　　　告　歐陽智　男　33歲（民國00年0月00日生）
　　　　　　　　　　　　住彰化縣○○市○○路000○0號4樓
　　　　　　　　　　　　國民身分證統一編號：Z000000000號
上列被告因過失傷害案件，業經偵查終結，認宜聲請以簡易判決
處刑，茲將犯罪事實及證據並所犯法條分敘如下：
　　　　犯罪事實
一、歐陽智於民國110年3月6日13時許，駕駛車牌號碼000-0000
    號自用小客車，沿桃園市○○區○○路0段○○○○○○○○○路0段000○0
    號前欲左轉時，本應注意轉彎車應讓直行車先行，而依當時
    天候雨、日間自然光線、柏油路面濕潤、無缺陷、無障礙物
    且視距良好情況，又無不能注意之情事，竟疏未注意及此，
    驟然左轉，適江宗穎騎乘車牌號碼000-000號普通重型機車
    ，沿南竹路2段往南崁方向行駛至該處，見狀閃避不及而發生
    碰撞，江宗穎因而受有右膝脛骨平台骨折之傷害結果。
二、案經江宗穎訴由桃園市政府警察局蘆竹分局報告偵辦。
　　　　證據並所犯法條
一、訊據被告歐陽智固坦承有於上開時地與告訴人江宗穎發生前
    揭交通事故，惟矢口否認有何犯行，辯稱：伊車身已經左轉
    了，而且告訴人車速過快等語。經查，上開犯罪事實，業據
    證人即告訴人江宗穎於警詢時證述明確，並有敏盛綜合醫院
    診斷證明書、道路交通事故現場圖、道路交通事故調查報告表
    ㈠㈡各1份、現場暨車損照片18張、監視器錄影光碟1片附卷可
    稽。按轉彎車應讓直行車先行，道路交通安全規則第102條
    第1項第7款訂有明文。被告應注意能注意竟疏未注意上開規
    定致肇車禍，其有過失甚為顯然，縱認告訴人亦有過失存在
    ，然不能因告訴人之與有過失而免除被告之罪責，則被告之
    過失行為與告訴人受傷間，即有相當因果關係，是被告犯嫌
    堪以認定。
二、核被告所為，係犯刑法第284條前段之過失傷害罪嫌。
三、依刑事訴訟法第451條第1項聲請逕以簡易判決處刑。
　　此　致
臺灣桃園地方法院
中　　華　　民　　國　 111　　年　　2 　　月　　22    日
　　　　　　　　　　　　　    檢　察　官  張羽忻
本件正本與原本無異　　　　　　　　　　　　　　　　　　　
中    華  　民　  國   111  　年　  3     月    17    日
                              書  記  官  謝孟崴     
附記事項：
本件係依刑事訴訟法簡易程序辦理，法院簡易庭得不傳喚被告、
輔佐人、告訴人、告發人等出庭即以簡易判決處刑；被告、被害
人、告訴人等對告訴乃論案件如已達成民事和解而要撤回告訴或
對非告訴乃論案件認有受傳喚到庭陳述意見之必要時，請即另以
書狀向臺灣桃園地方法院簡易庭陳述或請求傳訊。
所犯法條：
中華民國刑法第284條
因過失傷害人者，處 1 年以下有期徒刑、拘役或 10 萬元以下
罰金；致重傷者，處 3 年以下有期徒刑、拘役或 30 萬元以下
罰金。